# 瑞华研究丨问题1-1-651-1-65（获得人才安居房并出租或出售给职工的处理）

提问人：lv1025280320 时间：2020-06-08 13:12:00
3 、对会计处理模式的建议 （ 1 ）购入该 40 套房屋时（本案例假设该企业对与资产相关的政府补助选择采用“总额法”列报）： 借：固定资产（拟用于出租的）／其他流动资产（拟用于出售的）（按周边同等条件的商品住宅的公允价值） 贷：银行存款（按实际购买价格） 递延收益（按差额） （ 2 ）对用于出租的 26 套房屋确认为固定资产（需在财务报表附注中披露企业不拥有产权，对外转让受限制的事实），参照企业同类房屋建筑物的折旧年限计提折旧，借记“管理费用——非货币性福利”，贷记“累计折旧”。收到职工交付的租金时，冲减““管理费用————非货币性福利””。。 在计提折旧的同时，将对应的递延收益余额摊销转入各该年度的其他收益。 请教陈请教陈版这里为啥不考虑确认其他收入，折旧结转至其他成本？ （ 3 ）对于出售 70 年使用权给职工的 14 套房屋，在出售时终止确认，出售价格低于该房屋入账价值的差额（相当于所对应的递延收益）在约定的服务期（ 55 年）内分摊，计入各年度的““管理费用————非货币性福利””；；同时摊销递延收益，确认其他收益。即： 将房屋出售给职工时： 借：银行存款（按出售价格） 长期待摊费用（按差额） 贷：其他流动资产（按其原入账价值） 后续5 年服务期内： 借：管理费用——非货币性福利 贷：长期待摊费用 （摊销上述长期待摊费用） 借：递延收益 贷：
其他收益 （在 5 年服务期内摊销对应的递延收益） 请教陈版出售的差额不用先通过““应付职工薪酬””核算？核算？

回答人：chenyiwei
1 、因为是作为职工福利提供，且不属于本企业的日常经营业务，故不属于可确认收入的“日常活动”。对政府给予的优惠，按政府补助处理。
2 、可以通过“应付职工薪酬”科目核算。即：借：管理费用——非货币性福利，贷：应付职工薪酬——非货币性福利；借：应付职工薪酬——非货币性福利，贷：长期待摊费用。